bg-BG: Включени офис мебели: Библиотека; Етажерка за книги; Конферентна маса; Ъглово бюро; Шкаф-креденца; Бюро; Контейнер с чекмеджета; Картотечен шкаф; Поставка за крака; Надстройка за бюро; Поставка за клавиатура; Стойка за монитор; Офис стол; Горен шкаф; Офис контейнер; Стойка за принтер; Бюро с приставка; Стелаж; Помощна масичка; Бюфет; Рамка за стоящо бюро; Шкаф за съхранение; Маса; Гардероб; Друго
fi: Mukana tulevat toimistokalusteet: Kirjakaappi; Kirjahylly; Neuvottelupöytä; Kulmatyöpöytä; Senkki; Työpöytä; Laatikosto; Arkistokaappi; Jalkatuki; Hyllykkö; Näppäimistötaso; Näyttöteline; Toimistotuoli; Yläkaappi; Jalusta; Tulostinteline; Sivupöytä; Hyllykkö; Sivupöytä; Senkki; Seisomapöydän runko; Säilytyskaappi; Pöytä; Vaatekaappi; Muu
ro-RO: Piese de mobilier de birou incluse: Bibliotecă; Etajeră pentru cărți; Masă de conferință; Birou de colț; Comodă; Birou; Corp cu sertare; Fișet; Suport pentru picioare; Corp suprapozabil; Suport pentru tastatură; Suport pentru monitor; Scaun de birou; Dulap suspendat; Casetieră; Suport pentru imprimantă; Extensie pentru birou; Unitate cu rafturi; Măsuță laterală; Servantă; Cadru pentru birou reglabil; Dulap de depozitare; Masă; Dulap pentru haine; Altele
ja: オフィス家具付き: 本棚; ブックシェルフ; 会議用テーブル; コーナーデスク; クレデンザ; デスク; 引き出しユニット; キャビネット; フットレスト; ハッチ; キーボードトレイ; モニタースタンド; オフィスチェア; オーバーヘッドキャビネット; ペデスタル; プリンタースタンド; リターンデスク; シェルフユニット; サイドテーブル; サイドボード; スタンディングデスクフレーム; 収納キャビネット; テーブル; ワードローブ; その他
pl: Dołączono meble biurowe: Regał; Półka na książki; Stół konferencyjny; Biurko narożne; Kredens; Biurko; Kontenerek; Szafka na akta; Podnóżek; Nadstawka; Półka na klawiaturę; Podstawka pod monitor; Krzesło biurowe; Szafka wisząca; Podstawa; Stolik pod drukarkę; Dostawka do biurka; Regał; Stolik boczny; Komoda; Stelaż biurka z regulacją wysokości; Szafka do przechowywania; Stół; Szafa; Inne
tr: Dahil olan ofis mobilyaları: Kitaplık; Kitap rafı; Toplantı masası; Köşe çalışma masası; Konsol; Çalışma masası; Çekmece ünitesi; Dosya dolabı; Ayak desteği; Üst dolap; Klavye tepsisi; Monitör standı; Ofis koltuğu; Baş üstü dolabı; Keson; Yazıcı standı; Yan masa; Raf ünitesi; Yan sehpa; Büfe; Ayakta çalışma masası iskeleti; Depolama dolabı; Masa; Gardırop; Diğer
pt-PT: Artigos de mobiliário de escritório incluídos: Estante; Prateleira; Mesa de conferência; Secretária de canto; Aparador; Secretária; Bloco de gavetas; Arquivo; Apoio para os pés; Estante superior; Tabuleiro para teclado; Suporte para monitor; Cadeira de escritório; Armário superior; Pedestal; Suporte para impressora; Mesa de retorno; Estante de prateleiras; Mesa de apoio; Aparador; Estrutura para secretária de pé; Armário de arrumação; Mesa; Roupeiro; Outros
hu: Tartozék irodai bútorelemek: Könyvszekrény; Könyvespolc; Tárgyalóasztal; Sarokíróasztal; Irodai komód; Íróasztal; Fiókos konténer; Iratszekrény; Lábtámasz; Felépítmény; Billentyűzettartó; Monitorállvány; Irodaszék; Faliszekrény; Konténer; Nyomtatóállvány; Toldalékasztal; Polcos állvány; Kisasztal; Komód; Állóasztal váz; Tárolószekrény; Asztal; Ruhásszekrény; Egyéb
pt-BR: Itens de mobiliário de escritório incluídos: Estante para livros; Prateleira para livros; Mesa de reunião; Mesa de canto; Aparador (credenza); Mesa de trabalho; Gaveteiro; Arquivo; Apoio para os pés; Armário superior; Bandeja para teclado; Suporte para monitor; Cadeira de escritório; Armário suspenso; Pedestal; Suporte para impressora; Mesa auxiliar; Estante de prateleiras; Mesa lateral; Aparador; Estrutura de mesa com ajuste de altura; Armário de armazenamento; Mesa; Guarda-roupa; Outro
vi: Các món nội thất văn phòng đi kèm: Tủ sách; Kệ sách; Bàn họp; Bàn góc; Tủ credenza; Bàn làm việc; Tủ ngăn kéo; Tủ đựng hồ sơ; Chỗ để chân; Tủ kệ trên bàn; Khay để bàn phím; Giá đỡ màn hình; Ghế văn phòng; Tủ treo tường; Tủ hộc kéo; Kệ để máy in; Bàn ghép góc; Giá kệ; Bàn phụ; Tủ ly; Khung bàn làm việc đứng; Tủ chứa đồ; Bàn; Tủ quần áo; Khác
lt-LT: Į komplektą įeinantys biuro baldai: Knygų spinta; Knygų lentyna; Konferencijų stalas; Kampinis stalas; Biuro komoda; Rašomasis stalas; Stalčių blokas; Dokumentų spinta; Kojų atrama; Antstatas; Klaviatūros lentynėlė; Monitoriaus stovas; Biuro kėdė; Pakabinama spintelė; Pjedestalas; Spausdintuvo stovas; Pristatomas stalas; Lentynų blokas; Pristatomas staliukas; Indauja; Reguliuojamo aukščio stalo rėmas; Daiktų saugojimo spintelė; Stalas; Drabužių spinta; Kita
nb: Inkluderte kontormøbler: Bokhylle; Bokhylle; Konferansebord; Hjørneskrivebord; Skjenk; Skrivebord; Skuffeseksjon; Arkivskap; Fotstøtte; Overhylle; Tastaturhylle; Skjermstativ; Kontorstol; Overskap; Skuffekassett; Skriverstativ; Returbord; Hyllesystem; Sidebord; Skjenk; Heve-/senkebordsramme; Oppbevaringsskap; Bord; Garderobe; Annet
it: Articoli di arredo per ufficio inclusi: Libreria; Scaffale per libri; Tavolo da conferenza; Scrivania angolare; Credenza; Scrivania; Cassettiera; Schedario; Poggiapiedi; Sopralzo; Ripiano per tastiera; Supporto per monitor; Sedia da ufficio; Mobile pensile; Piedistallo; Supporto per stampante; Allungo per scrivania; Scaffalatura; Tavolino; Madia; Telaio per scrivania regolabile; Armadietto portaoggetti; Tavolo; Armadio; Altro
de: Büromöbel inklusive: Bücherregal; Bücherregal; Konferenztisch; Eckschreibtisch; Anrichte; Schreibtisch; Schubladenelement; Aktenschrank; Fußstütze; Aufsatzregal; Tastaturauszug; Monitorständer; Bürostuhl; Hängeschrank; Rollcontainer; Druckerständer; Ansatzschreibtisch; Regaleinheit; Beistelltisch; Sideboard; Stehschreibtischgestell; Aufbewahrungsschrank; Tisch; Kleiderschrank; Andere
zh-CN: 包含办公家具用品: 书柜; 书架; 会议桌; 转角书桌; 矮柜; 书桌; 抽屉柜; 文件柜; 脚踏板; 顶柜; 键盘托盘; 显示器支架; 办公椅; 吊柜; 底座柜; 打印机柜; 侧桌; 搁架单元; 边桌; 边柜; 升降桌架; 储物柜; 桌子; 衣柜; 其他
zh-TW: 包含辦公家具品項: 書櫃; 書架; 會議桌; 轉角桌; 邊櫃; 辦公桌; 抽屜櫃; 檔案櫃; 腳踏板; 附架儲物櫃; 鍵盤托架; 螢幕支架; 辦公椅; 頂櫃; 活動櫃; 印表機架; 側桌; 層架組; 邊桌; 邊板; 升降桌架; 儲物櫃; 桌子; 衣櫃; 其他
th: รายการเฟอร์นิเจอร์สำนักงานที่รวมอยู่ในชุด: ตู้หนังสือ; ชั้นวางหนังสือ; โต๊ะประชุม; โต๊ะเข้ามุม; ตู้เตี้ย (Credenza); โต๊ะทำงาน; ลิ้นชัก; ตู้เก็บเอกสาร; ที่วางเท้า; ชั้นวางเหนือโต๊ะ; ถาดวางคีย์บอร์ด; ขาตั้งจอภาพ; เก้าอี้สำนักงาน; ตู้แขวน; ตู้ลิ้นชักล้อเลื่อน; ชั้นวางพรินเตอร์; โต๊ะต่อข้าง; ชั้นวางของ; โต๊ะข้าง; ตู้ไซด์บอร์ด; โครงโต๊ะปรับระดับ; ตู้เก็บของ; โต๊ะ; ตู้เสื้อผ้า; อื่นๆ
sl-SI: Vključeni kosi pisarniškega pohištva: Knjižna omara; Knjižna polica; Konferenčna miza; Kotna miza; Kredenca; Pisalna miza; Predalnik; Kartotečna omara; Naslon za noge; Nadgradni element; Polica za tipkovnico; Stojalo za monitor; Pisarniški stol; Viseča omara; Podstavek; Stojalo za tiskalnik; Stranska miza; Regal; Stranska mizica; Nizka omarica; Okvir dvižne mize; Omara za shranjevanje; Miza; Garderobna omara; Drugo
nl: Inbegrepen kantoormeubelstukken: Boekenkast; Boekenplank; Vergadertafel; Hoekbureau; Dressoir; Bureau; Ladeblok; Archiefkast; Voetensteun; Opzetkast; Toetsenbordhouder; Monitorstandaard; Bureaustoel; Bovenkast; Voetstuk; Printerstandaard; Aanbouwbureau; Stellingkast; Bijzettafel; Sideboard; Frame voor zit-stabureau; Opbergkast; Tafel; Kledingkast; Overig
hr-HR: Uključeni komadi uredskog namještaja: Ormar za knjige; Polica za knjige; Konferencijski stol; Kutni radni stol; Kredenac; Radni stol; Ladičar; Ormarić za spise; Oslonac za noge; Nadogradnja za stol; Polica za tipkovnicu; Stalak za monitor; Uredska stolica; Viseći ormarić; Postolje; Stalak za pisač; Bočni radni stol; Regal s policama; Pomoćni stolić; Komoda; Okvir za stojeći stol; Ormar za pohranu; Stol; Ormar; Ostalo
da: Møbelartikler til kontor medfølger: Reol; Bogreol; Konferencebord; Hjørneskrivebord; Skænk; Skrivebord; Skuffeelement; Arkivskab; Fodstøtte; Overreol; Tastaturskuffe; Skærmstativ; Kontorstol; Overskab; Skuffekassette; Printerbord; Skrivebordsvinkel; Reolsystem; Sidebord; Skænk; Stel til hæve-sænke-bord; Opbevaringsskab; Bord; Garderobeskab; Andet
el: Περιλαμβάνονται προϊόντα επίπλωσης γραφείου: Βιβλιοθήκη; Ράφι βιβλίων; Τραπέζι συνεδριάσεων; Γωνιακό γραφείο; Κονσόλα; Γραφείο; Συρταριέρα; Έπιπλο αρχειοθέτησης; Υποπόδιο; Εταζέρα; Βάση πληκτρολογίου; Βάση οθόνης; Καρέκλα γραφείου; Ντουλάπι τοίχου; Βάση; Βάση εκτυπωτή; Βοηθητικό γραφείο; Μονάδα ραφιών; Βοηθητικό τραπεζάκι; Μπουφές; Σκελετός γραφείου όρθιας θέσης; Ντουλάπι αποθήκευσης; Τραπέζι; Ντουλάπα; Άλλο
ko: 사무용 가구 품목 포함: 책장; 책선반; 회의용 테이블; 코너형 책상; 크레덴자; 책상; 서랍장; 파일 캐비닛; 발 받침대; 허치; 키보드 트레이; 모니터 스탠드; 사무용 의자; 상부장; 페데스탈; 프린터 스탠드; 보조 책상; 선반; 사이드 테이블; 사이드보드; 스탠딩 책상 프레임; 수납장; 테이블; 옷장; 기타
sk-SK: Vrátane položiek kancelárskeho nábytku: Knižnica; Polica na knihy; Konferenčný stôl; Rohový písací stôl; Kredenc; Písací stôl; Zásuvková skrinka; Kartotéka; Opierka na nohy; Nadstavec na stôl; Výsuv na klávesnicu; Stojan na monitor; Kancelárska stolička; Závesná skrinka; Kontajner; Stojan na tlačiareň; Prídavný stôl; Regál; Príručný stolík; Príborník; Rám pre výškovo nastaviteľný stôl; Úložná skrinka; Stôl; Šatníková skriňa; Iné
ru: Состав комплекта офисной мебели: Книжный шкаф; Книжная полка; Стол для переговоров; Угловой стол; Креденца; Рабочий стол; Тумба с ящиками; Картотечный шкаф; Подставка для ног; Надстройка; Полка для клавиатуры; Подставка для монитора; Офисное кресло; Навесной шкаф; Подкатная тумба; Тумба для принтера; Приставной стол; Стеллаж; Приставной столик; Сайдборд; Каркас стола для работы стоя; Шкаф для хранения; Стол; Гардероб; Другое
cs: Součástí je kancelářský nábytek: Knihovna; Polička na knihy; Konferenční stůl; Rohový stůl; Komoda; Pracovní stůl; Zásuvkový kontejner; Kartotéka; Podnožka; Nástavec na stůl; Výsuvná deska na klávesnici; Podstavec pod monitor; Kancelářská židle; Závěsná skříňka; Kontejner; Stolek pod tiskárnu; Přístavný stůl; Regálová sestava; Odkládací stolek; Příborník; Rám polohovacího stolu; Úložná skříňka; Stůl; Šatní skříň; Ostatní
en: Office furniture items included: Bookcase; Bookshelf; Conference table; Corner desk; Credenza; Desk; Drawer unit; Filing cabinet; Footrest; Hutch; Keyboard tray; Monitor stand; Office chair; Overhead cabinet; Pedestal; Printer stand; Return desk; Shelving unit; Side table; Sideboard; Standing desk frame; Storage cabinet; Table; Wardrobe; Other
sv: Medföljande möbeldelar för kontor: Bokhylla; Bokhylla; Konferensbord; Hörnskrivbord; Kontorsskåp; Skrivbord; Hurts; Arkivskåp; Fotstöd; Överhylla; Tangentbordshylla; Bildskärmsställ; Kontorsstol; Överskåp; Piedestal; Skrivarställ; Sidobord; Hyllsystem; Sidobord; Skänk; Stativ till stående skrivbord; Förvaringsskåp; Bord; Garderob; Övrigt
fr: Mobilier de bureau compris: Bibliothèque; Étagère à livres; Table de conférence; Bureau d'angle; Crédence; Bureau; Caisson à tiroirs; Classeur; Repose-pieds; Surmeuble; Tiroir pour clavier; Support d'écran; Chaise de bureau; Meuble de rangement suspendu; Caisson; Support pour imprimante; Retour de bureau; Étagère; Table d'appoint; Buffet; Structure de bureau assis-debout; Armoire de rangement; Table; Armoire-penderie; Autre
es: Artículos de muebles de oficina incluidos: Librero; Estante para libros; Mesa de conferencias; Escritorio esquinero; Credenza; Escritorio; Cajonera; Archivador; Reposapiés; Gabinete superior; Bandeja para teclado; Soporte para monitor; Silla de oficina; Armario superior; Pedestal; Soporte para impresora; Retorno de escritorio; Estantería; Mesa auxiliar; Aparador; Marco de escritorio de pie; Gabinete de almacenamiento; Mesa; Armario; Otro